臺灣高等法院民事判決                 100年度再易字第62號
再 審 原告  雅德爾造型有限公司
法定代理人  游絲棋
再 審 被告  林煜杰
上列當事人間給付違約金事件，再審原告對於中華民國100年3月
15日本院99年度上字第481號確定判決，提起再審之訴，本院判
決如下：
    主      文
再審之訴駁回。
再審訴訟費用由再審原告負擔。
    事實及理由
一、按再審之訴，應於30日之不變期間內提起。前項期間，自判
    決確定時起算，判決於送達前確定者，自送達時起算；其再
    審之理由發生或知悉在後者，均自知悉時起算。但自判決確
    定後已逾5年者，不得提起，民事訴訟法第500條第1、2項定
    有明文。查再審原告於民國（下同）100年6月24日收受最高
    法院100年6月10日100年度台上字第910號駁回其上訴之裁定
    ，並於100年7月19日對本院100年3月15日99年度上字第481
    號確定判決（下稱原確定判決）提起本件再審之訴，未逾30
    日不變期間，於法並無不合。
二、再審原告主張略以：原確定判決以再審原告並未提出任何資
    料證明再審被告日後收入可明顯增加，系爭契約約定之違約
    金新臺幣（下同）200萬元，幾近於再審被告13年之工作收
    入，顯不合理，然再審原告於前程序一審主張所簽約經紀超
    過2年之造型師有月領工作收入達5萬元之實例，並欲提出其
    薪資資料以為證明，卻誤置再審被告之薪資資料，而未經審
    判長予以闡明，致原確定判決未能審酌該員即張桂鳳之薪資
    資料，而此項足以影響判決之重要證物如經斟酌，自可受較
    有利於再審原告之裁判，爰依民事訴訟法第496條第1項第13
    款規定提起本件再審之訴，求為廢棄原確定判決關於駁回再
    審原告請求再審被告給付超過10萬元部分，並於其廢棄部分
    命再審被告再給付再審原告110萬元，及自起訴狀繕本送達
    翌日起算法定遲延利息之判決等語。
三、按民事訴訟法第496條第1項第13款所謂當事人發現未經斟酌
    之證物，係指前訴訟程序事實審之言詞辯論終結前已存在之
    證物，因當事人不知有此，致未經斟酌，現始知之者而言，
    且必以該證據若經斟酌可受較有利益之裁判者為限（最高法
    院29年上字第1005號、18年上字第710號判例要旨參照）。
四、查再審原告提起本件再審之訴固提出前訴訟程序事實審言詞
    辯論終結前已存在之張桂鳳薪資成長資料（見本院卷第7-17
    頁），惟張桂鳳既為再審原告所簽約之造型師，則其薪資資
    料自非再審原告所不知；且再審原告亦自陳其於前程序一審
    即提出張桂鳳之薪資資料，但因誤置為再審被告之薪資資料
    ，致原確定判決未予斟酌張桂鳳薪資資料；足徵再審原告於
    本院所提出之張桂鳳薪資成長資料等證物，為再審原告原已
    知悉，而非事後發現之證物，再審原告執此主張原確定判決
    有民事訴訟法第496條第1項第13款之再審事由，尚屬無據。
    從而，再審原告提起本件再審之訴，顯無再審理由，爰不經
    言詞辯論，逕以判決駁回之。
五、據上論結，本件再審之訴為顯無理由，依民事訴訟法第502
    條第2項、第78條，判決如主文。
中    華    民    國    100   年     9    月    15   日
                    民事第十九庭
                        審判長法  官  魏麗娟
                              法  官  黃明發
                              法  官  李媛媛
正本係照原本作成。
不得上訴。
中    華    民    國    10    年    9     月    15    日
                              書記官  李華安